【裁判字號】    88,易,5439
【裁判日期】    891109
【裁判案由】    贓物
【裁判全文】
臺灣高雄地方法院刑事判決                        八十八年度易字第五四三九號
    公  訴  人  臺灣高雄地方法院檢察署檢察官
    被      告  丁○○
右列被告因贓物案件，經檢察官提起公訴（八十八年度偵字第二五九三三號），本院
判決如左：
    主  文
丁○○收受贓物，累犯，處有期徒刑肆月，如易科罰金，以參佰元折算壹日。
    事  實
一、丁○○前曾於民國八十四年及八十五年間，因違反麻醉藥品管理條例案件，分別
    經本院判處有期徒刑三月、四月確定，另於八十五年間因竊盜案件，經本院於八
    十五年三月二十二日，以八十五年度訴字第三七號判處有期徒刑五月確定，於八
    十七年九月十二日入監執行，並於八十八年三月十七日縮短刑期出監執行完畢。
    詎不知悔改，明知某不詳真實姓名、年籍之人，於八十八年十月十九日晚間十時
    許，在高雄市○鎮區○○路五一九號「富雅賓館」前，交付之車牌號碼ＺＥＩ－
    一六七號機車一輛（原為丙○○所有，於八十八年十月十九日晚間九時十分許，
    在高雄市○鎮區○○路四七一號前失竊，價約新台幣一萬五千元），係屬來路不
    明之贓車，竟於是時向該不詳姓名之人借用並收受該贓車作為交通工具，嗣於同
    日晚上十時許，在上址欲騎用上開贓車時，為警當場逮捕，並扣有鑰匙一支。
二、案經高雄市政府警察局前鎮分局移送臺灣高雄地方法院檢察署檢察官偵查起訴。
    理  由
一、訊據被告丁○○固不諱言有於右揭時、地，欲持鑰匙騎用上開機車，充為交通工
    具時，為警當場查獲之事實，惟矢口否認有何贓物犯行，並辯稱：伊係於八十八
    年十月十四日左右，與女友甲○○共同住居於高雄市○鎮區○○路五一九號「富
    雅旅社」，期間因需交通工具，乃於同年、月十七日左右，向甲○○之國小同學
    ，約六十八年次，名為「乙○○」之人借用，旋於查獲是日，該稱為「乙○○」
    之人，即將機車騎至上開賓館前交付予伊，伊甫欲騎用即為警逮捕云云。經查：
（一）上開ＺＥＩ－一六七號機車，係被害人丙○○於八十八年十月十九日晚間九時
      許，在高雄市○鎮區○○路五一九號前失竊之事實，業據證人丙○○於警訊時
      證稱在卷，並有贓物認領保管收據一紙附卷可稽，顯見該車確係遭人偷竊之贓
      車無訛。
（二）被告於右開時、地，欲行騎用上開贓車時，為警當場查獲等節，業據現場執勤
      警員戊○○於本院審理時結證證述在卷，顯見被告確有收受上開失竊贓車之行
      為。又被告於本院審理時一再指陳，該稱為「乙○○」之人，係其同居女友甲○○於高雄就讀前鎮國小時之同學，約六十八年次云云，經本院依職權調閱本
      市所有六十七至六十八年次，名為「乙○○」之人相關口卡資料共計四人（含
      人頭照片共四張），並依該口卡資料分別傳訊出生年月日為六十八年八月二十
      四日、六十八年一月二十六日、六十八年十一月八日之「乙○○」三人，經提
      示口卡片及與證人相互指認對質後，均非被告所指之「乙○○」者，有上開出
      生年月日之「乙○○」三人及被告於本院審理時同陳在卷，而證人即被告之女
      友甲○○亦於本院審理時結證稱：查獲是日，確與被告共同居住於富雅旅社，
      但不清楚被告向人借車一事，而朋友中僅有認識一位六十六年次出生，住於高
      雄市前鎮區鎮川七巷十三號之「乙○○」等語，經本院依證人甲○○所陳，依
      法傳訊該乙○○之人到院，復經該乙○○之人於本院審理時結證稱：其確實認
      識被告及甲○○二人，也曾至富雅旅社找過渠等，但未曾借過機車予被告等語
      。然經與被告互核對質時，被告竟又辯稱機車並非向該「乙○○」借用云云，
      惟對照前開甲○○及乙○○（六十六年十一月二十七日生，住於高雄市前鎮區
      鎮川七巷十三號）二人證言，被告所指之乙○○者，應為六十六年十一月二十
      七日生，住於高雄市前鎮區鎮川七巷十三號之乙○○無訛，被告一味虛稱機車
      係向名為「乙○○」之人借用，然均無法提供確切之人供本院查考，所為辯詞
      非無可疑。
（三）再參諸被告於警訊時自承：「機車不是我竊得的。是在前二天叫俊明之友人。
      我向他借車，他說自己車要用，如有車就向我連絡，於八十八年十月十九日二
      十二時左右，向我連絡說車子放在富雅賓館前，且鑰匙就放在機車前置物箱，
      我欲騎乘時，警方就當場查獲」云云，旋於偵查時陳稱：「（問：贓車如何來
      ）答：八十八年十月十八日上午十時左右，在籬仔內某賓館樓下，向「俊明」
      借的」云云，復於本院審理時陳稱：伊係於八十八年十月十四日左右，與女友
      甲○○共同住居於高雄市○鎮區○○路五一九號「富雅旅社」，期間因需交通
      工具，乃於同年、月十七日左右，向甲○○之國小同學，名為「乙○○」之人
      借用，旋於查獲是日，該稱為「乙○○」之人，即將機車騎至上開賓館前交付
      予伊，伊甫欲騎用即為警逮捕云云，前後對照以觀，姑不論該機車究係稱為「
      乙○○」之人，於八十八年十月十八日或十九日交付予被告，被告於偵查、警
      訊及本院審理時供述互核不一，所為陳述是否真實相符，已有可慮，縱如被告
      警訊所言，該贓車確係「乙○○」之人，騎至上址交付予伊，既已騎至被告與
      其女友同居之富雅旅社，與被告業已碰面接觸，依一般經驗法則，理應當面將
      機車鑰匙直接交付予被告使用即可，豈有如被告於警訊時所陳情節，該借用人
      「乙○○」交付機車時，竟係告知機車鑰匙放於機車前置物箱而未一併交付之
      舉，足見被告就此所辯，不僅乖離常情至鉅，甚且與經驗法則不符。
（四）綜上所陳，姑不論被告無法提供借用人乙○○確切資料供本院查考，甚且本院
      依其所辯，傳訊其女友甲○○之友人乙○○相互對質指認結果，亦據該名為「
      乙○○」之證人結證稱未曾借用機車予被告，是被告所辯已難採信，酌以被告
      上開借用機車過程，既於借用時已會面接觸，又豈有不當面交付鑰匙，反而告
      知鑰匙放於機車前置物箱之理，所辯乖離常情至鉅，益徵被告早於向他人借用
      之初，即明知該車係經竊盜等不法手段取得之物至明，本件被告事證明確，犯
      行堪予認定，應依法論科。
二、核被告所為，係犯刑法第三百四十九條第一項之收受贓物罪。被告前曾於八十四
    年及八十五年間，因違反麻醉藥品管理條例案件，分別經本院判處有期徒刑三月
    、四月確，另於八十五年間因竊盜案件，經本院於八十五年三月二十二日，以八
    十五年度訴字第三七號判處有期徒刑五月確定，於八十七年九月十二日入監執行
    ，並於八十八年三月十七日縮短刑期出監執行完畢，有台灣高雄地方法院檢察署
    刑案資料查註紀錄表、本院被告院內索引卡紀錄表及本院被告全國前案紀錄表各
    一紙附卷可資，其於刑之執行完畢後，五年以內再犯本件有期徒刑以上之罪，係
    屬累犯，應依同法第四十七條之規定，加重其刑。爰審酌被告貪慾圖利，收受他
    人行竊贓車，犯後猶否認犯行，本應論以重刑，惟念其收受上開贓車後尚未據為
    犯罪行為等一切情狀，酌情量處如主文所示之刑，並諭知易科罰金之折算標準。
    又扣案之鑰匙一把，被告堅詞否認係其所有，參以縱認係被告持有，該贓車僅係
    他人借之暫用，所有權並無移轉予被告之意，自非被告所有，而本院復查無其他
    積極證據足資審認該鑰匙為被告所有之物，爰不另宣告沒收，併此敘明。
據上論斷，應依刑事訴訟法第二百九十九條第一項前、刑法第三百四十九條第一項、
第四十一條、第四十七條、罰金罰鍰提高標準條例第一條前段、第二條，判決如主文
。
中      華      民      國    八十九      年    十一    月      九      日
                                  臺灣高雄地方法院刑事第一庭
                                      法  官         邱基峻
右為正本，係照原本作成，證明與原本無異。
如不服本判決，應於送達後十日內，向本院提出上訴狀。
                                      書記官         王美玲
中      華      民      國    八十九      年    十一    月      九      日


司法院資訊處製作；財團法人民間司法改革基金會備份。
